# RAIHAN AHMAD HAFIDZ

Tamanan, Yogyakarta | <u>raihanhafidz39@gmail.com</u> +62 82241137628 | <u>https://www.linkedin.com/in/raihan-ahmad-hafidz/</u>

### **TENTANG SAYA**

Saya merupakan seorang lulusan di program studi S1-Informatika dari Universitas Ahmad Dahlan. Saya memiliki pemahaman dalam bidang UI/UX *Designer*, pengalaman magang saya dalam bidang UI/UX *Designer* meningkatkan kemampuan saya dalam merancang sebuah desain aplikasi yang ramah pengguna dan desain yang solutif. Saya mempunyai pengalaman kerja sebagai asistem laboratorium/praktikum. Saya memiliki dapat berfikir kritis serta dapat bekerja sama dengan tim maupun bekerja secara individu. Saat ini saya aktif mencari pekerjaan di bidang UI/UX *Designer* dan selalu terbuka terhadap peluang untuk terus berkembang dan termotivasi untuk belajar menjadi seorang profesional UI/UX *Designer* dalam lingkungan industri .

### **PENDIDIKAN**

Universitas Ahmad Dahlan, Yogyakarta

September 2020 - Agustus 2024

S1 - Informatika

IPK 3,69/4.00 (Cumlaude)

SMA Negeri 1 Jatinom, Klaten

Juli 2017 - Juni 2020

**MIPA** 

### **PENGALAMAN**

### PT. Seven Inc., Yogyakarta (Magang)

September 2023 - Desember 2024

User Experience User Interface Designer

- Membuat desain tampilan website dan mobile aplikasi presensi magang di perusahaan dan controlling magang dengan menggunakan metode design thinking.
- Menganalisa kebutuhan calon pengguna aplikasi.
- Menghasilkan solusi kreatif yang tidak hanya berfokus pada estetika, tetapi juga pada fungsionalitas dan kebutuhan pengguna.
- Memahami prinsip prinsip desain antarmuka.
- Menyelesaikan task tepat waktu untuk dipresentasikan ke owner perusahaan setiap minggu.

# **Project Based Virtual Internship Nuri x Rakamin Academy**

September 2023 - Oktober 2023

User Experience User Interface Designer

- Menyelesaikan task tepat waktu yang diberikan setiap minggu.
- Mengerjakan dan menyelesaikan case study yaitu membuat user interface mobile app serta memecahkan masalah dengan desain pada akhir program virtual internship secara tepat waktu.

# Project Based Virtual Internship FundEx x Rakamin Academy

Oktober 2023 - November 2023

User Experience User Interface Designer

- Menyelesaikan task tepat waktu yang diberikan setiap minggu.
- Mengerjakan dan menyelesaikan tepat waktu case study melakukan redesign halaman website landing page FundEx dengan breakpoint mobile android.

# Project Based Virtual Internship Telkom Amoeba x Rakamin Academy November 2023 – Desember 2023 Ux Researcher

- Menyelesaikan task tepat waktu yang diberikan setiap minggu.
- Mengerjakan dan menyelesaikan tepat waktu *case study* melakukan *research user* sesuai dengan perintah yang diberikan.

Asisten laboratorium/praktikum

- Melakukan koordinasi dan membagi jadwal mengampu kepada asisten saat menjadi koordinator praktikum mata kuliah pengolahan citra.
- Membimbing dan melakukan penjelasan materi praktikum kepada praktikan/mahasiswa yang sedang menempuh praktikum sesuai pertemuan dan arahan modul.
- melakukan pemberian penilaian terhadap tugas yang telah dilaksanakan praktikan serta melakukan penginputan nilai praktikan ke sistem dan melakukan rekapitulasi nilai dengan dosen pengampu praktikum.

## **KEPANITIAAN**

# **Panitia IMPORTS (Informatic Esports)**

Juni 2022 – Juli 2022

Staf Acara

- · Mempersiapakan jalannya acara dan menyusun rundown acara turnamen game tingkat program studi.
- Bertanggung jawab dalam membuat *custom room* game dan megawasi jalannya pertandingan.

# Panitia MENARIK (Menjalin Keakraban Informatika)

September 2022 - November 2022

Staf Keamanan

Bertanggung jawab dalam menjamin keamanan dan ketertiban selama acara berlangsung.

# **KEAHLIAN**

#### Hard Skill

- · Microsoft Office: Microsoft Word, Microsoft Excel, Microsoft Power Point.
- Desain: Figma, Figjam, Maze, Skecth, Canva.
- Foto dan Video: Adobe premiere pro, Adobe Photosop.
- Bahasa pemograman : HTML, CSS, PHP, dan MYSQL.

## Soft Skill

- Dapat melakukan komunikasi dengan baik.
- · Mampu bekerjasama dengan tim maupun individu.
- · Problem solving.
- Pantang menyerah dalam mengerjakan suatu tugas.
- Selalu berusaha memberikan yang terbaik setiap tugas yang diberikan.
- · Disiplin dan tepat waktu.